臺灣臺南地方法院刑事判決
111年度交易字第62號
聲  請  人  臺灣臺南地方檢察署檢察官
被      告  陳湘翎




上列被告因過失傷害案件，經檢察官聲請簡易判處刑（110年度
調偵字第2070號），本院認不得以簡易判決處刑（原分案號：11
0年度交簡字第4067號），改依通常程序審理，判決如下：
    主  文
本件公訴不受理。
    理  由
一、公訴意旨詳如檢察官聲請簡易判決處刑書所載（如附件）。
二、按告訴乃論之罪，告訴人於第一審辯論終結前，得撤回其告
    訴；又告訴經撤回者，法院應諭知不受理之判決，刑事訴訟
    法第238條第1項及第303條第3款定有明文。
三、查本件告訴人告訴被告過失傷害案件，檢察官聲請簡易判決
    處刑書認係觸犯刑法第284條前段之過失傷害罪，依同法第2
    87條之規定，須告訴乃論。茲據告訴人與被告已於民國111
    年1月10日在本院成立調解，告訴人並於當日具狀撤回告訴
    ，有本院111年度南司刑簡移調字第5號調解筆錄影本及刑事
    撤回告訴狀各1份附卷可稽，揆諸前開說明，本件爰不經言
    詞辯論，逕諭知不受理之判決。
據上論斷，應依刑事訴訟法第452條、第303條第3款、第307條，
判決如主文。
中　　華　　民　　國 　111　　年　 　1　　月　　14　　日
                    刑事第六庭    法　官  鄭銘仁
以上正本證明與原本無異。
如不服本判決應於收受本判決後20日內向本院提出上訴書狀，並
應敘述具體理由。其未敘述上訴理由者，應於上訴期間屆滿後20
日內向本院補提理由書狀（均須按他造當事人之人數附繕本）「
切勿逕送上級法院」。 
                                  書記官  陳姝妤
中　　華　　民　　國　　111 　年　　1 　　月　　17　　日
附件
臺灣臺南地方檢察署檢察官聲請簡易判決處刑書
                                   110年度調偵字第2070號
　　被　　　告　陳湘翎　女　49歲（民國00年0月00日生）
　　　　　　　　　　　　住臺南市○區○○街00巷00號之1
　　　　　　　　　　　　國民身分證統一編號：Z000000000號
上列被告因過失傷害案件，業經偵查終結，認為宜以簡易判決處
刑，茲將犯罪事實及證據並所犯法條分敘如下：
　　　　犯罪事實
一、陳湘翎於民國109年12月16日11時9分許，騎乘車牌號碼000-
    000號普通重型機車搭載林美蘭，沿臺南市安南區海佃路1段
    由南往北方向行駛，行經該路段與國安街之路口時，原應注
    意行駛至交岔路口，應遵守交通號誌燈號之指示行進，而依
    當時天候晴、日間自然光線、路面乾燥、無缺陷、無障礙物
    、視距良好之情狀，客觀上並無不能注意之情形，竟疏未注
    意及此，貿然闖越紅燈穿越路口，適張雅琴騎乘車牌號碼00
    0-0000號普通重型機車，自海佃路1段120號前之機慢車待轉
    區由東往西方向起駛，雙方因而發生碰撞，致張雅琴受有左
    大腳趾挫傷、左前臂挫擦傷、雙肩肌腱炎、雙膝扭拉傷等傷
    害。
二、案經張雅琴訴由臺南市政府警察局第三分局報告偵辦。
　　　　證據並所犯法條
一、被告陳湘翎雖坦承於上揭時地與告訴人張雅琴發生碰撞一情
    不諱，然辯稱：我當時騎過去是綠燈，對方是停在斑馬線上
    面，我騎到斑馬線那邊轉紅燈云云，惟上揭犯罪事實，業據
    告訴人張雅琴指訴綦詳，復有道路交通事故現場圖、道路交
    通事故調查報告表（一）（二）、董哲樑骨外科診所診斷證
    明書各1份、監視器錄影擷取畫面5張、現場暨車損照片22張
    在卷可稽。按汽車行駛至交岔路口，其行進、轉彎，應遵守
    燈光號誌或交通指揮人員之指揮，遇有交通指揮人員指揮與
    燈光號誌並用時，以交通指揮人員之指揮為準，道路交通安
    全規則第102條第1項定有明文。被告於前揭時地駕車本應注
    意遵守上揭規定，且依當時情形又無不能注意之情事，被告
    竟疏於注意及此，致與告訴人騎乘之機車發生碰撞，造成告
    訴人受有前揭傷害，被告顯有過失，且臺南市車輛行車事故
    鑑定委員會鑑定意見書（南市交鑑字第1101165455號、南鑑
    0000000案）亦同此意見，此有該鑑定意見書在卷可參，是
    被告過失行為與告訴人之受傷具有相當因果關係。被告上揭
    所辯，顯係臨訟缷責之詞，委無足採。本件事證明確，被告
    犯嫌應堪認定。
二、核被告所為，係犯刑法第284條前段之過失傷害罪嫌。被告
    於肇事後，於警員前往醫院處理時，當場承認為肇事人，有
    臺南市政府警察局第三分局交通分隊道路交通事故肇事人自
    首情形紀錄表1紙附卷可稽，合於刑法自首之要件，請依刑
    法第62條規定得減輕其刑。
三、依刑事訴訟法第451條第1項聲請逕以簡易判決處刑。
　　此　致
臺灣臺南地方法院
中　　華　　民　　國　 110　　年　　10　　月　　25　　日
　　　　　　　　　　　　　　　檢察官  蘇榮照
本件證明與原本無異
中　　華　　民　　國　 110　　年　　11　　月　　4 　　日
                              書記官  鍾明智

所犯法條：中華民國刑法第284條
因過失傷害人者，處 1 年以下有期徒刑、拘役或 10 萬元以下
罰金；致重傷者，處 3 年以下有期徒刑、拘役或 30 萬元以下
罰金。

附記事項：本件係依刑事訴訟法簡易程序辦理，法院簡易庭得不
傳喚被告、輔佐人、告訴人、告發人等出庭即以簡易判決處刑；
被告、被害人、告訴人等對告訴乃論案件如已達成民事和解而要
撤回告訴或對非告訴乃論案件認有受傳喚到庭陳述意見之必要時
，請即另以書狀向簡易法庭陳述或請求傳訊。